# 权益法核算子公司以前年度未分配利润调整，母公司如何处理

提问人：120372533 时间：2012-07-07 09:35:27
如题，权益法核算的某子公司今年 6 月份调整了以前年度的未分配利润，母公司应该怎么处理呢？是通过以前年度损益调整确认投资收益？还是直接确认本年的投资收益？

回答人：chenyiwei
回复 120372533 的帖子
该被投资单位调整前期未分配利润余额的原因，不外乎两种情况：一是会计政策变更；二是前期差错更正。应根据不同的调整原因分别处理：
1 、属于前期差错更正的，表明以前本公司权益法核算依据的被投资企业财务资料存在差错，应根据该差错对本企业财务报表整体而言是否构成一项重大差错，确定本企业的权益法核算是否需要相应进行追溯重述。 2 、属于会计政策变更的，又分为以下情况：
（ 1 ）该被投资单位的会计政策变更涉及的事项，原先的会计政策与本企业是一致的，变更后变为不一致。则基于权益法核算中也需要统一各方会计政策的要求（在IAS 28中有规定），作为本企业权益法核算依据的该被投资企业报表应作调整，把其自身作出的会计政策变更的影响调整回来，对本企业的权益法核算结果不产生影响。 （ 2 ）该被投资单位的会计政策变更涉及的事项，原先的会计政策与本企业是不一致的，变更后变为一致。如果前期本企业权益法核算中已经针对该项会计政策差异对该被投资企业报表调整后纳入权益法核算的，则被投资企业本次自身报表上的会计政策变更导致该项差异消除，以后不再需要调整，但对本企业的权益法核算结果不产生影响。 （ 3 ）该被投资单位的会计政策变更涉及的事项，在本企业（投资方）并无此类业务，因此本企业并未制定相关事项的会计政策。此时，可以考虑接受被投资方的处理，对本企业的权益法核算也进行相应的追溯调整，但应在附注中披露追溯调整的原因。

提问人：骑着大鹅追灰机 时间：2016-11-26 21:21:34
第一种情况下，被投资单位两年都出过审计报告，投资方按照 14 年审计报告确认了 14 年投资收益，但是 15 年审计报告中出现了未分配利润前期差错，如果是要追溯调整的话，那 14 年根据审计报告确认的投资收益就跟净利润不一致了，还请解惑。

回答人：chenyiwei
按我上面说的第一种情况处理即可。